Minutes et répertoires du notaire Auguste GRIOIS, 23 avril 1816 - 10 mai 1827 (étude XXXIV)
Archives nationales
- Répertoire(s) de Auguste GRIOIS, 29 novembre 1813 - 16 novembre 1827; MC/RE/XXXIV/11 - MC/RE/XXXIV/13
  - Répertoire. 1819, 1er juin - 1824, 14 mai, 1er juin 1819 - 14 mai 1824; MC/RE/XXXIV/12
    - Inventaire après décès: Lunier, Marguerite. Hutin, Jacques-Louis (épouse). Tailleur d'habits. Bertin-Poirée (rue), n° 16., 24 août 1819
      inventaire après décès; Bertin-Poirée (rue); Lunier, Marguerite; Hutin, Jacques-Louis; tailleur d'habits
    - Inventaire après décès: Lapersonne, Pierre-Honoré. Brasseur. Chevalier-du-Guet (rue du), n° 18., 20 septembre 1819
      inventaire après décès; Chevalier-du-Guet (rue du); Lapersonne, Pierre-Honoré; distillateur
    - Inventaire après décès: Darcy, Antoine-Prosper. Journalier à la manufacture royale des tabacs. Saint-Dominique-au-Gros-Caillou (rue), n° 7., 29 septembre 1819
      inventaire après décès; Saint-Dominique-du-Gros-Caillou (rue); Darcy, Antoine-Prosper; journalier
    - Inventaire après décès: Lamy, Jeanne-Henriette-Cesarie. Quinard, Parfait-Quentin (épouse). Maçon. Saint-Louis-au-Marais (rue), n° 40., 30 septembre 1819
      inventaire après décès; Saint-Louis-au-Marais (rue); Lamy, Jeanne-Henriette-Cesarie; Quinard, Parfait-Quentin; maçon
    - Inventaire après décès: Moreau, Catherine-Antoinette. Regnaucourt, Claude-Philippe de (épouse). Cordonnier. Saint-Antoine (rue), n° 122., 17 novembre 1819
      inventaire après décès; Saint-Antoine (rue); Moreau, Catherine-Antoinette; Regnaucourt, Claude-Philippe de; cordonnier
    - Inventaire après décès: Mazure, Pierre. Rentier. Saint-Martin (rue), n° 23., 22 novembre 1819
      inventaire après décès; Saint-Martin (rue); Mazure, Pierre
    - Inventaire après décès: Symon de Lagrand Fray, Georges-Louis-Marie. Avocat au parlement de Rouen (ancien). Déchargeurs (rue des), n° 8., 3 décembre 1819
      inventaire après décès; Déchargeurs (rue des); Rouen (Seine-Maritime); Symon de Lagrand Fray, Georges-Louis-Marie; avocat au parlement (Ancien Régime)
    - Inventaire après décès: Marie, Guillaume. Vins (marchand de). Fossés-Saint-Bernard (rue des), n°s 5 et 7., 11 décembre 1819
      inventaire après décès; Fossés-Saint-Bernard (rue des); Marie, Guillaume; commerçant
    - Inventaire après décès: Robbe, Pierre-Sylvestre. Fort à la halle. Aiguillerie (rue de l'), n° 20., 20 décembre 1819
      inventaire après décès; Aiguillerie (rue de l'); Robbe, Pierre-Sylvestre; magasinier
    - Inventaire après décès: Thierry, Pierre-Marie. Receveur général et caissier à l'administration des Pompes à feu. Fontaine-au-Roi (rue de la), n° 27., 29 décembre 1819
      inventaire après décès; Fontaine-au-Roi (rue de la); Thierry, Pierre-Marie; comptable
    - Inventaire après décès: Sebillotte, François. Vins (marchand de). Charenton (rue de), n° 145., 17 janvier 1820
      inventaire après décès; Charenton (rue de); Sebillotte, François; commerçant
    - Inventaire après décès: Boudant, Marie-Louise-Toussainte. Fontaine, Charles-Michel (épouse). Horloger. Deux-Portes-Saint-Sauveur (rue des), n° 34., 24 janvier 1820
      inventaire après décès; Deux-Portes-Saint-Sauveur (rue des); Boudant, Marie-Louise-Toussainte; Fontaine, Charles-Michel; horloger
    - Inventaire après décès: Vedel, Marie-Jacqueline. Carrillon, Michel (veuve). Appariteur à la faculté des Lettres. Mauvaises-Paroles (rue des), n° 14., 29 janvier 1820
      inventaire après décès; Mauvaises-Paroles (rue des); Vedel, Marie-Jacqueline; Carrillon, Michel
    - Inventaire après décès: Canapville, François. Tabletier. Arcis (rue des), n° 4., 3 février 1820
      inventaire après décès; Arcis (rue des); Canapville, François; tabletier
    - Inventaire après décès: Charpentier, Pétronille. Julien, Jean-Auguste (veuve). Ferronnerie (rue de la), n° 10., 19 mai 1820
      inventaire après décès; Ferronnerie (rue de la); Charpentier, Pétronille; Julien, Jean-Auguste
    - Inventaire après décès: Dousse, Etienne-Léger. Lingerie (rue de la), n° 1., 15 juin 1820
      inventaire après décès; Lingerie (rue de la); Dousse, Etienne-Léger
    - Inventaire après décès: Cochon, Marie-Suzanne. Mortier, Joseph (veuve). Vaugirard (rue de), n° 7., 22 juin 1820
      inventaire après décès; Vaugirard (rue de); Cochon, Marie-Suzanne; Mortier, Joseph
    - Inventaire après décès: Jardin, Marie-Adélaïde. Canettes (rue des), n° 7., 23 juin 1820
      inventaire après décès; Canettes (rue des); Jardin, Marie-Adélaïde
    - Inventaire après décès: Folin, Fraternité. Vieille-Draperie (rue de la), n° 30., 28 juin 1820
      inventaire après décès; Vieille-Draperie (rue de la); Folin, Fraternité
    - Inventaire après décès du baron Henri-François-Joseph Chapelle de Jumilhac. Député. Saint-Louis-au-Marais (rue), n° 64., 20 juillet 1820
      inventaire après décès; Saint-Louis-au-Marais (rue); Chapelle de Jumilhac, Henri-François-Joseph; député
    - Inventaire après décès: Tory, François-Joseph-Eugène. Deux-Boules (rue des), n° 12., 1er août 1820
      inventaire après décès; Deux-Boules (rue des); Tory, François-Joseph-Eugène
    - Inventaire après décès: Raveneau, Jean-Julien. Chilpéric (rue), n° 4., 2 août 1820
      inventaire après décès; Chilpéric (rue); Raveneau, Jean-Julien
    - Inventaire après décès: Ruscon, Marie-Reine-Alexandrine. épouse de François Phalier Saunier. Sainte-Opportune (place), n° 4., 10 août 1820
      inventaire après décès; Sainte-Opportune (place); Ruscon, Marie-Reine-Alexandrine; Phalier Saunier, François
    - Inventaire après décès: Renaudin, Jean-Antoine. Feydeau (rue), n° 18., 10 août 1820
      inventaire après décès; Feydeau (rue); Renaudin, Jean-Antoine
    - Inventaire après décès: Jaussaud, Victor. Rentier. Muséum (place du), n° 21., 9 octobre 1820
      inventaire après décès; Musée (place du); Jaussaud, Victor
    - Inventaire après décès: Blanche, Elisabeth. Mansuel, Jean (veuve). Faubourg-Saint-Martin (rue du), n° 129., 24 octobre 1820
      inventaire après décès; Faubourg-Saint-Martin (rue du); Blanche, Elisabeth; Mansuel, Jean
    - Inventaire après décès: Garnot, Auguste. Quincaillier (marchand). Mégisserie (quai de la), n° 50., 6 novembre 1820
      inventaire après décès; Mégisserie (quai de la); Garnot, Auguste; commerçant
    - Inventaire après décès: Guillemot, Madeleine-Elisabeth. Rocher, Thomas (veuve); Rumigny, Charles-Jacques (veuve). Verdure (marchand de). Tonnellerie (rue de la), n° 44., 15 novembre 1820
      inventaire après décès; Tonnellerie (rue de la); Guillemot, Madeleine-Elisabeth; Rocher, Thomas; Rumigny, Charles-Jacques; commerçant
    - Inventaire après décès: Journay de Launey, Adrien-Jean-Charles. Chevalier de saint-louis. Tournelles (rue des), n° 78., 27 novembre 1820
      inventaire après décès; Tournelles (rue des); Journay de Launey, Adrien-Jean-Charles
    - Inventaire après décès: Laruelle Duport, Jean-Baptiste-Antoine-Henri-Bernard de. sous-chef du bureau de la comptabilité au ministère de la Justice. Chevalier-du-Guet (rue du), n° 5., 23 décembre 1820
      inventaire après décès; Chevalier-du-Guet (rue du); Laruelle Duport, Jean-Baptiste-Antoine-Henri-Bernard de
    - Inventaire après décès: Poulgaire, Marie-Suzanne. Tourtebatte, Honoré Marie (épouse); Desmarets, Joseph Et. (veuve). Chaussée-d'Antin (rue de la), n° 10., 26 décembre 1820
      inventaire après décès; Chaussée-d'Antin (rue de la); Poulgaire, Marie-Suzanne; Tourtebatte, Honoré-Marie; Desmarets, Joseph-Et.
    - Inventaire après décès: Forney, François-Louis. Tailleur (marchand). Deux-Ecus (rue des), n° 35., 12 janvier 1821
      inventaire après décès; Deux-Ecus (rue des); Forney, François-Louis; tailleur d'habits
    - Inventaire après décès: Rousselle, Marie-Joseph. Négociant (ancien). Bourdonnais (rue des), n° 9., 25 janvier 1821
      inventaire après décès; Bourdonnais (rue des); Rousselle, Marie-Joseph; négociant
    - Inventaire après décès: Menant, Jean-Antoine-Sébastien. Menuisier. Faubourg-Saint-Antoine (rue du), n° 175., 5 février 1821
      inventaire après décès; Faubourg-Saint-Antoine (rue du); Menant, Jean-Antoine-Sébastien; menuisier
    - Inventaire après décès: Leroy, Marie-Elisabeth. Bazin, François-Charles (épouse). Fossés-Saint-Germain-l'Auxerrois (rue des),14., 3 mars 1821
      inventaire après décès; Fossés-Saint-Germain-l'Auxerrois (rue des); Leroy, Marie-Elisabeth; Bazin, François-Charles
    - Inventaire après décès: Dubut, Marie-Geneviève. Bernier, Laurent-Florentin (veuve). Montmartre (rue), n° 54., 4 avril 1821
      inventaire après décès; Montmartre (rue); Dubut, Marie-Geneviève; Bernier, Laurent-Florentin
    - Inventaire après décès: Garnot Delorme, Alexandre-Claude. Rentier. Beautreillis (rue de), n° 3., 18 avril 1821
      inventaire après décès; Beautreillis (rue); Garnot Delorme, Alexandre-Claude
    - Inventaire après décès: Brocheton, Louis-Gabriel. Lenoir (rue), n° 9, faubourg-Saint-Antoine., 29 mai 1821
      inventaire après décès; Brocheton, Louis-Gabriel
    - Inventaire après décès: Drouet, Anne. Presle, Edme de (veuve). Dauphine (rue), n° 32., 7 juin 1821
      inventaire après décès; Dauphine (rue); Drouet, Anne; Presle, Edme de
    - Inventaire après décès: Leboucq, Marie-Victoire. Lanoix, Louis-François (épouse). Thibault-aux-Dés (rue), n° 12., 11 juin 1821
      inventaire après décès; Thibault-aux-Dés (rue); Leboucq, Marie-Victoire; Lanoix, Louis-François
    - Inventaire après décès: Menager, Geneviève. Bonvalot, Jean-Charles (épouse). Vins (marchand de). Saint-Philippe (rue), n° 1, cour-Saint-Martin., 11 juillet 1821
      inventaire après décès; Saint-Martin (cour); Saint-Philippe (rue); Menager, Geneviève; Bonvalot, Jean-Charles; commerçant
    - Inventaire après absence: Fovellier, Pierre-Alexandre. Bienfaisance (rue de la), n° 11., 21 juillet 1821
      inventaire; Bienfaisance (rue de la); Fovellier, Pierre-Alexandre
    - Inventaire après décès: Masse, Marie-Augustin-Henri. Faubourg-Saint-Antoine (rue du), n° 196., 31 août 1821
      inventaire après décès; Faubourg-Saint-Antoine (rue du); Masse, Marie-Augustin-Henri
    - Inventaire après décès: Lescamela, Adélaïde-Françoise-Victoire de. Masse, Marie-Augustin-Henri (épouse). Faubourg-Saint-Antoine (rue du), n° 196., 31 août 1821
      inventaire après décès; Faubourg-Saint-Antoine (rue du); Lescamela, Adélaïde-Françoise-Victoire de; Masse, Marie-Augustin-Henri
    - Inventaire après décès: Parquet, Jean-Baptiste. Boucher (ancien marchand). Mathurins-Saint-Jacques (rue des), n° 21., 5 décembre 1821
      inventaire après décès; Mathurins-Saint-Jacques (rue des); Parquet, Jean-Baptiste; boucher
    - Inventaire après décès: Bazin, Charles-François. Propriétaire. Fossés-Saint-Germain-l'Auxerrois (rue des), n° 18., 31 décembre 1821 - 1821
      inventaire après décès; Fossés-Saint-Germain-l'Auxerrois (rue des); Bazin, Charles-François
    - Inventaire après décès: Dubos, Anne-Sophie. Gobert, Nicolas-Philibert (veuve). Quincampoix (rue), n° 63., 3 janvier 1822
      inventaire après décès; Quincampoix (rue); Dubos, Anne-Sophie; Gobert, Nicolas-Philibert
    - Inventaire après décès: Cornillon, Louise. Neveu, Philippe (épouse). Versailles, Orangerie (rue de l'), n° 10., 8 janvier 1822
      inventaire après décès; Versailles (Yvelines); Cornillon, Louise; Neveu, Philippe
    - Inventaire après décès: Thory, Eloi-Ambroise. Deux-Boules (rue des), n° 12., 14 janvier 1822
      inventaire après décès; Deux-Boules (rue des); Thory, Eloi-Ambroise
    - Inventaire après décès: Noël, Marguerite. Gault, Pierre-Louis (épouse). Tailleur d'habits. Rochechouart (rue de), n° 6., 9 mars 1822
      inventaire après décès; Rochechouart (rue de); Noël, Marguerite; Gault, Pierre-Louis; tailleur d'habits
    - Inventaire après décès: Robert, Marguerite-Jeanne. Fleury, Jean-François-Léonor (veuve). Saint-Sauveur (rue), n° 43., 16 mars 1822
      inventaire après décès; Saint-Sauveur (rue); Robert, Marguerite-Jeanne; Fleury, Jean-François-Léonor
    - Inventaire après décès: Mainguet, Pierre-Joseph. Propriétaire. Vaugirard (rue de), n° 57., 19 mars 1822
      inventaire après décès; Vaugirard (rue de); Mainguet, Pierre-Joseph
    - Inventaire après décès: Meslier, Marie-Jeanne. Mercier, Pierre-Joseph (épouse). Cloître-Saint-Merri (rue du), n° 20., 22 mars 1822
      inventaire après décès; Cloître-Saint-Merri (rue du); Meslier, Marie-Jeanne; Mercier, Pierre-Joseph
    - Inventaire après décès: Tupin, Dame. Aumont, René (veuve). Concierge. Saint-Lazare (rue), n° 32., 15 avril 1822
      inventaire après décès; Saint-Lazare (rue); Tupin, Dame; Aumont, René; concierge
    - Inventaire après décès: Lescamela, Jean. Chirurgien perruquier. Saint-Antoine (rue), n° 211., 8 mai 1822
      inventaire après décès; Saint-Antoine (rue); Lescamela, Jean; chirurgien; coiffeur
    - Inventaire après décès: Cabot, Julien. Huissier. Lombards (rue des), n° 8., 29 mai 1822
      inventaire après décès; Lombards (rue des); Cabot, Julien; huissier
    - Inventaire après décès: Moncelet, Etienne. Tapissier (garçon)., 4 juin 1822
      inventaire après décès; Moncelet, Etienne; tapissier
    - Inventaire après décès: Serier, Catherine. Fallot, Désiré (épouse). Epicier. Rueil., 18 juin 1822
      inventaire après décès; Rueil-Malmaison (Hauts-de-Seine); Serier, Catherine; Fallot, Désiré; commerçant
    - Inventaire après décès: Flecheux, Madelaine denise. Richard, Claude-Antoine (veuve). Horloger. Echiquier (rue de l'), n° 11., 4 juillet 1822
      inventaire après décès; Echiquier (rue de l'); Flecheux, Madelaine denise; Richard, Claude-Antoine; horloger
    - Inventaire après décès: Rolle, Madame. Thiboust, Jean-Charles-Floréal (épouse). Scieur a la mécanique. Faubourg-Saint-Antoine (rue du), n° 55., 9 juillet 1822
      inventaire après décès; Faubourg-Saint-Antoine (rue du); Rolle (Mme); Thiboust, Jean Charles Floréal; menuisier
    - Inventaire après décès: Meraux, François-Joseph. Menuisier. Vieilles-Etuves (rue des), n° 8., 20 août 1822
      inventaire après décès; Vieilles-Etuves (rue des); Meraux, François-Joseph; menuisier
    - Inventaire après décès: Canault, Honoré. Frangiste (ancien marchand). Saint-Antoine (boulevard), n° 21., 22 août 1822
      inventaire après décès; Saint-Antoine (boulevard); Canault, Honoré
    - Inventaire après décès: Contant, Pierre-Cyprien. Moulins (rue des), n° 4., 24 août 1822
      inventaire après décès; Moulins (rue des); Contant, Pierre-Cyprien
    - Inventaire après décès: Perinat, Jean-Louis. Orfèvre. Bac (rue du), n° 136., 28 août 1822
      inventaire après décès; Bac (rue du); Perinat, Jean-Louis; orfèvre
    - Inventaire après décès: Prévost, Ursule-Elisabeth. Cop, Pierre-Louis (épouse). Commis à la Vallée. Grands-Augustins (rue des), n° 19., 3 décembre 1822
      inventaire après décès; Grands-Augustins (rue des); Prévost, Ursule-Elisabeth; Cop, Pierre-Louis
    - Inventaire après décès: Amiot, Jean. Chantier (garçon de). Madeleine (rue de la), n° 23., 26 décembre 1822
      inventaire après décès; Madeleine (rue de la); Amiot, Jean
    - Inventaire après décès: Dupuis, Marie-Madeleine-Joséphine. Lecointe, Jean-Baptiste (veuve). Viarmes (rue de), n° 29., 28 décembre 1822
      inventaire après décès; Viarmes (rue de); Dupuis, Marie-Madeleine-Joséphine; Lecointe, Jean-Baptiste
    - Inventaire après décès: Masse, Antoine. Scieur de long. Faubourg-Saint-Antoine (rue du), n° 271., 18 janvier 1823
      inventaire après décès; Faubourg-Saint-Antoine (rue du); Masse, Antoine; menuisier
    - Inventaire après décès: Bonnet, Marie-Joséphine. Couturière. Saint-Denis (rue), n° 123., 18 février 1823
      inventaire après décès; Saint-Denis (rue); Bonnet, Marie-Joséphine; tailleur d'habits
    - Inventaire après décès: Dumée, Marie-Louise-Hippolyte. Leroy, Louis (veuve). Faubourg-Saint-Honoré (rue du), n° 36., 20 février 1823
      inventaire après décès; Faubourg-Saint-Honoré (rue du); Dumée, Marie-Louise-Hippolyte; Leroy, Louis
    - Inventaire après décès: Fraisse, Anne-Victoire-B. Dequevauviller, François-Jacques (épouse). Graveur (artiste). Mathurins-Saint-Jacques (rue des), n° 15., 23 février 1823
      inventaire après décès; Mathurins-Saint-Jacques (rue des); Fraisse, Anne-Victoire-B.; Dequevauviller, François-Jacques; graveur
    - Inventaire après décès: Mauris, Geneviève-Monique. Couture, Joseph-Abel (veuve). Nanterre., 26 février 1823
      inventaire après décès; Nanterre (Hauts-de-Seine); Mauris, Geneviève-Monique; Couture, Joseph-Abel
    - Inventaire après décès: Grassal, Marie-Julienne-Fanny. Barre, Etienne (épouse). Corroyeur (ancien marchand). Sonnerie (rue de la), n° 9., 7 mars 1823
      inventaire après décès; Saunerie (rue de la); Grassal, Marie-Julienne-Fanny; Barre, Etienne; tanneur
    - Inventaire après décès: Caffin, Marie-Suzanne. Tronquier, Jean-Baptiste-François-Léonard (épouse). Béthisy (rue), n° 11., 5 mai 1823
      inventaire après décès; Caffin, Marie-Suzanne; Tronquier, Jean-Baptiste-François-Léonard
    - Inventaire après décès: Garnot Delorme, Alexandre. Notre-Dame des-Victoires (rue), n° 34., 26 mai 1823
      inventaire après décès; Notre-Dame-des-Victoires (rue); Garnot Delorme, Alexandre
    - Inventaire après décès: Dutour, Charlotte. May, Jean-Claude (veuve). Grande-Truanderie (rue de la), n° 40., 7 juin 1823
      inventaire après décès; Grande-Truanderie (rue de la); Dutour, Charlotte; May, Jean-Claude
    - Inventaire après décès de la veuve Teterchene. Deux-Boules (rue des), n° 12., 11 juin 1823
      26 thermidor an XIII, liquidation des reprises et compte de tutelle de la dame Teterchene, RE/XXXIV/9.
      inventaire après décès; Deux-Boules (rue des); Teterchene
    - Inventaire après décès: Leurin, Marie-Françoise. Liegeard, François-Charles (veuve). Déchargeurs (rue des), n° 5., 26 juin 1823
      inventaire après décès; Déchargeurs (rue des); Leurin, Marie-Françoise; Liegeard, François-Charles
    - Inventaire après décès du comte François-Joseph de Senef et Turnhout de Pestre. Faubourg-Saint-Honoré (rue du), n° 134., 22 juillet 1823
      inventaire après décès; Faubourg-Saint-Honoré (rue du); Senef et Turnhout de Pestre, François-Joseph de (comte)
    - Inventaire après décès: Lesportes, Monsieur. Sainte-Marguerite (rue), n° 17, faubourg-St-Antoine., 6 août 1823
      inventaire après décès; Sainte-Marguerite (rue); Lesportes, Monsieur
    - Inventaire après décès: Maupeou, Victoire-Jacqueline de. Chanoinesse du chapitre noble de St-louis (ancienne). Taranne (rue), n° 7., 30 août 1823
      inventaire après décès; Taranne (rue); Maupeou, Victoire-Jacqueline de; chanoine
    - Inventaire après décès: Degaigne, Pierre-Urbain. Propriétaire. Bourbon (quai de), n° 7, île-Saint-Louis., 4 septembre 1823
      inventaire après décès; Bourbon (quai de); Degaigne, Pierre-Urbain
    - Inventaire après décès: Bayot, Adrienne-Josèphe. Weber, Barthélemy (épouse). Chapelier. Monceau-Saint-Gervais (rue du), n° 7., 27 septembre 1823
      inventaire après décès; Monceau-Saint-Gervais (rue du); Bayot, Adrienne-Josèphe; Weber, Barthélemy; fabricant d'accessoires vestimentaires
    - Inventaire après décès: Franquart, Laurent-Antoine. Vannes (rue de), n° 1., 27 octobre 1823
      inventaire après décès; Vannes (rue de); Franquart, Laurent-Antoine
    - Inventaire après décès: Lair, Pierre. Saint-Honoré (rue), n° 31., 6 novembre 1823
      inventaire après décès; Saint-Honoré (rue); Lair, Pierre
    - Inventaire après décès: Harlin, Joseph. Saint-Dominique (rue)., 6 janvier 1824
      inventaire après décès; Saint-Dominique (rue); Harlin, Joseph
    - Inventaire après décès: Ginisti, Monsieur. Tonnelier. Ménilmontant (rue de), n° 17., 12 février 1824
      inventaire après décès; Ménilmontant (rue de); Ginisti, Monsieur; tonnelier
    - Inventaire après décès: Salle, Jean. Fruitier (marchand). Faubourg-Saint-Antoine (rue du), n° 82., 7 avril 1824
      inventaire après décès; Faubourg-Saint-Antoine (rue du); Salle, Jean; commerçant
    - Inventaire après décès: Robillard, Césaire-Etienne. Tonnelier. Bergère (rue), n° 19., 30 avril 1824
      inventaire après décès; Bergère (rue); Robillard, Césaire-Etienne; tonnelier
    - Inventaire après décès: Francois, Anne. Leonard, Sieur (épouse divorcée). Viarmes (rue de), n° 4., 5 mai 1824
      inventaire après décès; Viarmes (rue de); Francois, Anne; Leonard, Sieur
    - Inventaire après décès: Poirson, Marguerite de. veuve du baron Antoine-Nicolas-Robert d'Hurcourt. Cimetière-Saint-André (rue du), n° 20., 12 mai 1824
      inventaire après décès; Cimetière-Saint-André (rue du); Poirson, Marguerite de; Hurcourt, Antoine Nicolas Robert d'
    - Inventaire après décès: Dailly, Marie-Jeanne. Bertault, Etienne-François-Maurice (veuve). Mégisserie (quai de la), n° 48., 12 mai 1824
      inventaire après décès; Mégisserie (quai de la); Dailly, Marie-Jeanne; Bertault, Etienne-François-Maurice
    - Inventaire après décès: Leroux, Jacques-Hubert. Boulanger (marchand). Vieux-Augustins (rue des), n° 24., 13 mai 1824
      inventaire après décès; Vieux-Augustins (rue des); Leroux, Jacques-Hubert; boulanger
  - Répertoire. 1824, 14 mai - 1827, 16 novembre, 14 mai 1824 - 16 novembre 1827; MC/RE/XXXIV/13
    Répertoire des notaires Auguste Griois (14 mai 1824-10 mai 1827), Jean-Baptiste Bechefer (11 mai-16 novembre 1827).
    - Inventaire après décès: Lamand, Elisabeth-Reine-Julie. Touchard, Jean-Gabriel (épouse). Saint-Martin (rue), n° 67., 14 mai 1824
      MC/RE/XXXIV/13
      inventaire après décès; Saint-Martin (rue); Lamand, Elisabeth-Reine-Julie; Touchard, Jean-Gabriel
    - Inventaire après décès: Patoulet, Jean-Simon. Boucherat (rue), n° 30., 19 mai 1824
      9 juillet 1806, vente de fonds de bijouterie par Simon Patoulet à Louis Batsch, RE/XXX/14.
      inventaire après décès; Boucherat (rue); Patoulet, Jean-Simon; Batsch, Louis
    - Inventaire après décès: Bertault, Françoise-Marie. Liogier, Jean (épouse). Rouennerie (marchand de). Fourreurs (rue des), n° 10., 21 mai 1824
      inventaire après décès; Fourreurs (rue des); Bertault, Françoise-Marie; Liogier, Jean; commerçant
    - Inventaire après décès: Guibora, Madame. Guy, Louis-François-Xavier (épouse). Sainte-Croix (rue), n° 15, Chaussée-d'Antin., 1er juin 1824
      inventaire après décès; Sainte-Croix-Chaussée-d'Antin (rue); Guibora, Madame; Guy, Louis-François-Xavier
    - Inventaire après décès: Schroeter, Eve-Rosine-Elisabeth. Bourbon-Villeneuve (rue), n° 24., 4 juin 1824
      inventaire après décès; Bourbon-Villeneuve (rue de); Schroeter, Eve-Rosine-Elisabeth
    - Inventaire après décès: Regnier, Hubert-Joseph. Vins (marchand de). Saint-Benoît (rue), n° 21., 28 juin 1824
      inventaire après décès; Saint-Benoît (rue); Regnier, Hubert-Joseph; commerçant
    - Inventaire après décès: Delacour, Marguerite-Adélaïde. Legault, Michel-Pierre (épouse). Chef de bureau à la direction des postes. Montmartre (rue), n° 75., 8 juillet 1824
      inventaire après décès; Montmartre (rue); Delacour, Marguerite-Adélaïde; Legault, Michel-Pierre
    - Inventaire après décès: Gaubert, Marie-Jeanne. Portelette, Louis-Antoine-Pierre (épouse). Malte (rue de), n° 15., 4 août 1824
      inventaire après décès; Malte (rue de); Gaubert, Marie-Jeanne; Portelette, Louis-Antoine-Pierre
    - Inventaire après décès: Sauve, Joseph-Charles. Boulanger. Coq-Saint-Honoré (rue du), n° 6., 30 octobre 1824
      inventaire après décès; Coq-Saint-Honoré (rue du); Sauve, Joseph-Charles; boulanger
    - Inventaire après décès: Carré, Marie-Germaine. Lefèvre, Pierre-François (épouse). Boulanger (marchand). Enfer (rue d'), n° 7., 4 novembre 1824
      inventaire après décès; Enfer (rue d'); Carré, Marie-Germaine; Lefèvre, Pierre-François; boulanger
    - Inventaire après décès: Miger, Jeanne-Georgette-Elisabeth. Grandcher, Charles-Jean-François (épouse). Négociant. Richelieu (rue de), n° 91., 23 novembre 1824